臺灣臺北地方法院刑事判決　　　　　　　　96年度易字第26號
公　訴　人　臺灣臺北地方法院檢察署檢察官
被　　　告　甲○○
上列被告因傷害案件，經檢察官聲請簡易判決處刑（95年度偵字
第13599號），經本院認為不宜以簡易判決處刑，而適用通常訴
訟程序審理，判決如下：
    主  文
甲○○被訴恐嚇部分無罪。
被訴傷害部分，公訴不受理。
    理  由
一、公訴意旨略以：被告甲○○自民國93年1月9日起，向乙○○
    承租臺北市○○區○○街65巷16號2樓居住，惟自95年1月起
    ，即積欠房租未付，乙○○於95年4月4日晚間10時許，至上
    址向甲○○催討租金，甲○○不滿，竟基於恐嚇及傷害之犯
    意，向乙○○恐嚇稱「要拿菜刀砍妳」等語，使乙○○心生
    畏懼，其復持泰國芭樂毆打乙○○，致乙○○受有背部挫傷
    合併腫痛之傷害，因認被告有恐嚇及傷害罪嫌。
二、無罪部分（恐嚇）：
  (一)按犯罪事實應依証據認定之，無証據不得認定其犯罪事實；
    不能証明被告犯罪者，應諭知無罪之判決，刑事訴訟法第15
    4條第2項、第301條第1項分別定有明文。又認定不利於被告
    之事實，須依積極証據，苟積極証據不足為不利於被告事實
    之認定時，即應為有利於被告之認定，更不必有何有利之証
    據，最高法院30年上字第816號著有判例足資參照。
  (二)公訴意旨認為被告甲○○涉犯恐嚇罪嫌，無非係以告訴人乙
    ○○之指訴為論據，惟訊據被告堅決否認犯行，辯稱伊當時
    只是氣急而口不擇言，並無恐嚇告訴人之意思等語。按刑法
    第305條之恐嚇罪，所稱以加害生命、身體、自由、名譽、
    財產之事，恐嚇他人者，係指以使人生畏怖心為目的，而通
    知將加惡害之旨於被害人而言。若僅在外揚言加害而並未通
    知被害人或被害人並未因此心生畏怖，尚不構成本罪，最高
    法院著有52年台上字第751號判例足資參照。本件經查，被
    告當日雖有「要拿菜刀砍你」等言語，然衡諸其前後文，係
    因被告當時是在告訴人（房東）於其住處，堅持當時要取得
    房租，否則就不走之情形下，急於要求告訴人離開，始出於
    一時憤激而為之言語，揆其真意，只是要告訴人「出去」，
    而以上述言詞加重其語氣，並無恐嚇之真意，此參酌譯文中
    所見：「你叫你太太不要這樣啦（對告訴人之夫）！現在你
    給我出去！我會拿菜刀殺你喔！你要不要出去？出去！你要
    不要出去？」等語即明。又告訴人與被告間當日之衝突係肇
    因於房租糾紛，而告訴人當日係於晚間10時許，逕行前往被
    告租賃之處所索討逾期未付之房租，並要求被告限期搬家，
    從而告訴人對被告可能會有之反彈言詞與行為，事前即有預
    期，此參酌本件之錄音譯文，即係由告訴人事前預藏之錄音
    機所側錄而來亦明。且依譯文所見，於被告說「我會拿菜刀
    殺你喔」之後，告訴人亦並無任何畏怯之意，仍繼續質問被
    告：「你錢要不要給我？你欠我很多錢耶！我就是要你的錢
    …」等語以觀，告訴人亦未因被告之上開言詞而即生畏怖之
    心，從而，本件被告雖因口不擇言而有上開言詞，惟衡諸當
    時之主、客觀環境，應堪認被害人尚未致因此而心生畏怖之
    程度，即無庸逕以恐嚇罪名相繩。其他又無積極証據足資證
    明被告有公訴人所指之犯行，因認被告本部分犯罪尚屬不能
    證明，揆諸首揭法條及判例意旨，自應為被告無罪之諭知。
三、公訴不受理部分（傷害）：
  (一)按告訴乃論之罪，告訴人於第一審辯論終結前得撤回其告訴
    ，又告訴經撤回者，應諭知不受理之判決，並得不經言詞辯
    論為之，刑事訴訟法第238條第1項、第303條第3款、第307
    條，分別定有明文。
  (二)查本件告訴人告訴被告傷害案件，起訴書認係犯刑法第277
    條第1項之罪，依同法第287條之規定，須告訴乃論。茲因告
    訴人與被告間業於訴外達成和解，並由告訴人具狀撤回傷害
    罪之告訴，有和解書、撤回告訴狀各乙紙附卷可稽。依照上
    開說明，本件就傷害部分爰不經言詞辯論，並為不受理之諭
    知。
據上論斷，應依刑事訴訟法第452條、第301條第1項、第303條第
3款、第307條，判決如主文。
本案恐嚇部分經檢察官熊南彰到庭執行職務。
中    華    民    國    96    年    8     月    9     日
                  刑事第十五庭  審判長法  官  廖紋妤
                                      法  官  吳麗英
                                      法  官  楊台清
上正本證明與原本無異。
如不服本判決，應於判決送達後10日內向本院提出上訴狀（應抄
附繕本）。告訴人或被害人如對於本判決不服者，應具備理由請
求檢察官上訴，其上訴期間之計算係以檢察官收受判決正本之日
期為準。
                                      書記官  陳麗津
中    華    民    國    96    年    8     月    9     日
